臺灣高等法院刑事裁定　　　　　　　　　　　　　　九十一年度聲再字第一六九號
　　再審聲請人　甲○○
　　即受判決人
右列聲請人因妨害名譽案件，對於本院八十三年度上易字第六一八八號，中華民國八
十四年一月二十四日確定判決（臺灣士林地方法院八十三年度訴字第一三０號、臺灣
士林地方法院檢察署八十二年度偵字第七０七二、八六一五號），聲請再審，本院裁
定如左：
    主  文
再審之聲請駁回。
    理  由
一、聲請再審意旨詳如聲請狀所載（如附件）。
二、按依刑事訴訟法第四百二十一條規定，因重要證據漏未審酌而聲請再審者，應於
    判決送達後二十日內為之，刑事訴訟法第四百二十四條定有明文。查本院八十三
    年度上易字第六一八八號判決早於八十四年一月二十四日判決，並即送達聲請人
    ，聲請人迄九十一年四月十八日，始主張有刑事訴訟法第四百二十一條所規定之
    再審事由，聲請再審，顯已逾上開聲請再審之法定期間甚久，是本件聲請人依刑
    事訴訟法第四百二十一條之規定聲請再審，即難認為合法。
三、聲請人雖另以本院上開確定判決有刑事訴訟法第四百二十條第一款之情形而聲請
    再審，惟按法院認為無再審理由者，應以裁定駁回之，經前項裁定後，不得更以
    同一原因聲請再審，刑事訴訟法第四百三十四條第一項、第二項定有明文。查本
    件聲請人前曾以其自八十二年六月十九日起至八十三年四月間止，均不在台灣，
    而係將「同居約字」等資料寄給台北市○○○路七十八號五樓永春同鄉會，指定
    由會長黃金如收，且不得散布、影印，外人應不知內容，嗣卻經潘振奮、潘振華
    、王淑珍等人捏造置放於王淑珍家大門窗口旁，並非聲請人所為，聲請人並因而
    對黃金如提起妨害名譽之告訴，有台灣士林地方法院檢察署八十五年度偵字第九
    一七四號不起訴處分書可稽，足見聲請人無散佈於眾之故意為由，聲請再審，經
    本院以其再審之聲請無理由為由，先後以八十六年度聲再字第一九五、二八０、
    四七一號裁定駁回，有各該裁定可稽；是本案聲請人復提出其入出境資料、台灣
    士林地方法院檢察署八十五年偵字第九一七四號不起訴處分書，主張其人並不在
    台灣，而係將上開資料郵寄予永春同鄉會，指定由黃金如收，並禁止轉交、影印
    ，惟黃金如收受後，將之轉交利害關係人潘振奮、潘振華、王淑珍，嗣經彼等捏
    造、置放於王淑珍居所大門窗邊，嫁禍予不在台灣，亦不知情之聲請人，黃金如
    於其被訴妨害名譽之上開第九一七四號案件偵查中亦坦承收受該等資料並轉交利
    害關係人潘振奮等為由，聲請再審，核其本件據以聲請再審之原因事由，顯與本
    院前開業以無理由駁回之聲請再審事件之原因相同，揆諸前揭規定，聲請人以同
    一原因提起本件再審之聲請，即與法不合，礙難准許，應予駁回。
據上論斷，應依刑事訴訟法第三百三十三條，裁定如主文。
中    華    民    國      九十一      年      四      月      三十      日
                              臺灣高等法院刑事第十六庭
                                  審判長法  官  許  增  男
                                        法  官  黃  鴻  昌
                                        法  官  蔡  彩  貞
右正本證明與原本無異。
不得抗告。
                                        書記官  張  淑  芬
中      華      民      國      九十一   年    五     月       三       日
